臺灣高等法院高雄分院刑事判決　　　　100年度上訴字第682號
上　訴　人
即　被　告　謝淑雲
上列上訴人因妨害風化案件，不服臺灣高雄地方法院100 年度訴
字第30號中華民國100 年3 月25日第一審判決（起訴案號：臺灣
高雄地方法院檢察署99年度偵字第27931 號），提起上訴，本院
判決如下：
    主  文
上訴駁回。
    事  實
一、謝淑雲自民國99年7 月12日起，擔任高雄市○○區○○路16
    4 號「富賓理髮店」之實際負責人，而自99年8 月下旬某日
    起，雇用成年女子陳淑琴為美容師。99年8 月30日下午4 、
    5 時許，林順發進入「富賓理髮店」時，謝淑雲、陳淑琴均
    在該店1 樓，林順發因曾於謝淑雲擔任負責人之前至該店消
    費並與女子為性交易行為，即表示欲與其上次性交易之對象
    行男子得將陰莖插入女子陰道抽送直至射精、俗稱「全套」
    之性交行為，謝淑雲竟意圖營利，而基於媒介、容留林順發
    與陳淑琴性交之犯意，向林順發稱換陳淑琴「做做看」，而
    媒介林順發與陳淑琴為性交易，林順發應允後，謝淑雲即容
    留陳淑琴偕同林順發至該店2 樓房間內為性交，代價為新臺
    幣（下同）1,600 元，該1,600 元再由謝淑雲、陳淑琴以三
    、七比例分帳。嗣陳淑琴與林順發性交完畢，即為員警於同
    日下午5 時20分許臨檢時查獲，於該「富賓理髮店」1 樓之
    冰箱內，扣得陳淑琴與林順發性交時使用過之保險套1 枚，
    並於2 樓置物櫃內扣得未使用過之保險套11枚，而查悉上情
    。
二、案經高雄市政府警察局苓雅分局報告臺灣高雄地方法院檢察
    署檢察官偵查起訴。
    理  由
甲、程序方面：
一、卷附高雄市政府警察局苓雅分局扣押筆錄、扣押物品目錄表
    ，此類文書係被告以外之人於審判外所做之書面陳述，屬於
    傳聞證據。惟其本質上屬公務員本於職權所為，其正確性及
    可信性頗高，如有錯誤亦可請求更正，應屬159 條之4 第1
    款由公務員職務上所製作之紀錄或證明文書，具有證據能力
    。
二、按被告以外之人於審判外之言詞或書面陳述，除法律有規定
    者外，不得作為證據；又按被告以外之人於偵查中向檢察官
    所為之陳述，除顯有不可信之情形者外，得為證據，刑事訴
    訟法第159 條第1 項、第159 條之1 第2 項分別定有明文。
    查證人林順發、陳淑琴於偵查中之陳述，均為檢察官偵查本
    案時命證人具結後所為之證述，且未經被告陳明有何顯不可
    信之情形，揆諸前開法條，應有證據能力。
三、本判決所引用之其他證據資料（詳後引用之各項證據），其
    中係屬傳聞證據部分，縱無刑事訴訟法第159 條之1 至第15
    9 條之4 或其他規定之傳聞證據例外情形，亦因被告及檢察
    官均未於言詞辯論終結前，就證據能力聲明異議，依刑事訴
    訟法第159 條之5 第2 項規定，視為同意作為證據使用；本
    院審酌卷內並無事證顯示各該陳述之作成時、地與週遭環境
    ，有何致令陳述內容虛偽、偏頗之狀況後，亦認為適當，依
    刑事訴訟法第159 條之5 第1 項之規定，為傳聞法則之例外
    ，應有證據能力。
乙、實體方面：
一、訊據上訴人即被告謝淑雲固不否認陳淑琴與林順發於富賓家
    庭理髮店之房間內為性交易行為之事實不諱，惟矢口否認有
    何媒介、容留渠等為性交易之行為，辯稱：林順發至富賓家
    庭理髮店時係陳淑琴所接待，我僅在一旁看電視，性交易是
    陳淑琴私自與林順發所為，我並不知情等語。
二、經查：
  (一)被告謝淑雲於99年7 月12日向財政部高雄市國稅局苓雅稽徵
    所申請變更為高雄市○○區○○路164 號富賓家庭理髮店之
    負責人，並擔任富賓家庭理髮店之實際負責人，陳淑琴為其
    於99年8 月下旬起所雇用之美容師，陳淑琴服務客人所得係
    與被告以七、三比例分帳。林順發於99年8 月30日下午4 、
    5 時許進入富賓家庭理髮店時，被告謝淑雲及陳淑琴均在該
    理髮店之1 樓，嗣陳淑琴與林順發同至2 樓房間內，由陳淑
    琴以1,600 元之代價，與林順發為俗稱「全套」即男子得將
    陰莖插入小姐陰道內抽動至射精之性交行為。員警於同日下
    午5 時20分許至上址臨檢時，陳淑琴已與林順發性交完畢，
    員警乃於理髮店1 樓冰箱內扣得林順發與陳淑琴所使用過之
    保險套1 枚、於2 樓置物櫃之抽屜中扣得未使用之保險套11
    枚等情，業經證人陳淑琴、林順發分別於警詢、偵查及原審
    審理中證述一致，核與財政部高雄市國稅局苓雅稽徵所99年
    7 月19日財高國稅苓營業字第0993002643號函（見警卷第39
    頁、第40頁）、高雄市政府警察局苓雅分局第一組臨檢紀錄
    表（見警卷第16頁）、高雄市政府警察局苓雅分局扣押筆錄
    、扣押物品目錄表（見警卷第19頁至第22頁）、現場照片（
    見警卷第27頁至第29頁）相符，並為被告所坦認，上開事實
    ，堪以認定。
  (二)林順發於99年8 月30日當日，係第2 次至富賓家庭理髮店消
    費，其第1 次至該店時，並未看到被告謝淑雲，99年8 月30
    日進入店內時，店內僅有被告謝淑雲及陳淑琴，林順發本欲
    找前次為其服務之5 號小姐，並表示要做「全套」，惟陳淑
    琴即說伊要做，被告謝淑雲知道陳淑琴及林順發是要做「全
    套」，也說換陳淑琴做做看，陳淑琴遂將林順發帶至2 樓房
    間內為性交易等情，業據證人林順發於99年9 月13日偵查中
    結證稱：在案發前1 個多月我就有去過這家店，我第1 次去
    不是跟陳淑琴，但是也有性交易‧‧我是第2 次才看到謝淑
    雲，99年8 月30日我一進到店裡，店裡只有謝淑雲與陳淑琴
    ，我是跟陳淑琴講說我要找我上次找的那個5 號小姐，陳淑
    琴說換人做做看，她就帶我到2 樓的房間‧‧我在1 樓時就
    有說要做全套，陳淑琴就說她要做，當時謝淑雲也說換陳淑
    琴做做看，謝淑雲她知道我跟陳淑琴是要做全套等語明確（
    見偵查卷第19頁）。而陳淑琴為被告所雇用，陳淑琴服務客
    人所得，需與被告以七、三分帳，已如前述，陳淑琴在店內
    從事何事、收費若干，攸關被告從中抽成之所得，被告自無
    對陳淑琴於店內所為不加干涉、聞問，而容認陳淑琴私自為
    其他服務並擅自收費之理。被告辯稱：林順發進入店內時其
    在看電視，並未與林順發對話等語，已與其為該理髮店之經
    營者，遇有客人上門消費時，理當招呼、接待客人之常情有
    違。參以被告之經濟狀況並非甚佳，需負擔每月15,000元之
    店租及其住處6,300 元之房租，且需獨力扶養3 名子女（參
    原審卷第48頁），如客人由陳淑琴服務，其僅能抽取其中3
    成之利益，何以會在無其他客人之情況下，同意由陳淑琴服
    務林順發，而由陳淑琴賺取林順發消費費用之7 成，更足認
    被告於陳淑琴陪同林順發上樓之前，即知悉陳淑琴與林順發
    所為並非單純按摩、推拿或理容等項目，而係性交易。證人
    林順發前開偵查中所述，應屬實在，被告確有為林順發媒介
    陳淑琴與之為性交易，而該富賓家庭理髮店既為被告謝淑雲
    所經營，被告明知陳淑琴與林順發欲為性交易，仍允許陳淑
    琴、林順發使用富賓家庭理髮店2 樓之房間，其亦有容留渠
    等性交易之事實至明。
  (三)被告雖辯稱：未允許陳淑琴為性交易，且對陳淑琴於富賓家
    庭理髮店內為性交易並不知情等語，並提出陳淑琴所出具之
    富賓理髮廳規則（見偵查卷第30頁）為證。然查該富賓理髮
    廳規則內固有「本店嚴禁色情違規按摩，若美容師違反以上
    規則，經警方查獲一切法定刑責美容師自行負責」等語，惟
    該規則最右方之日期欄內，本係書寫「中華民國99年8 月4
    日」，而經以修正液將日期欄內之數字塗去，僅留有「中華
    民國年月日」；最左方之日期欄距離其右方美容師姓名、地
    址、身分證字號等欄位約有1 行之距離，依一般書寫契約等
    文書之習慣，文件最末端之日期欄應係填載立書之日期，惟
    該最左方之日期欄係填載「中華民國55年9 月12日」即陳淑
    琴之出生日期，足認簽立該理髮廳規則之陳淑琴及要求陳淑
    琴簽立該規則之人均不瞭解該份契約應如何填寫，而可推論
    該文書應非被告雇用陳淑琴之初所製作或要求陳淑琴簽立。
    另該規則之右方日期欄本係書寫「中華民國99年8 月4 日」
    而遭人塗改，而陳淑琴係99年8 月下旬方至富賓家庭理髮店
    工作，是該規則係陳淑琴於何時、在何種情境下所簽署，其
    簽署該規則之意是否即在為被告卸責，更非無疑，自難以該
    富賓理髮廳規則，遽為有利被告之認定。
  (四)富賓家庭理髮店之1 樓即櫃臺及理髮座位，2 樓僅有4 間房
    間，面積並不大，且店內設置有監視系統，此有照片（見警
    卷第24頁至第27頁）及被告於原審100 年2 月23日審理時繪
    製之2 樓格局圖1 份在原審訴字卷第52頁可資證明，可見被
    告欲掌握店內之服務人員或客人之動態，並非難事，被告辯
    稱：不知陳淑琴與林順發於店內為性交易等語，顯不合理。
    而該理髮店裝有監視器，監視器螢幕分別照1 樓店門外騎樓
    處及1 樓理髮座（由內往外、由外往內各1 ），此有照片1
    張可證（見警卷第25頁），而2 樓之2 間房間均裝有監視器
    螢幕，此亦經被告供述在卷（見原審訴字卷第39頁），被告
    雖稱裝設監視器螢幕是要看客人有無對小姐毛手毛腳、怕客
    人打小姐等語，惟房間內既未裝設監視器之鏡頭，殊難以監
    視器達到預防客人對服務人員非禮、施暴或作為存證之用之
    目的；而被告又稱該監視器是為了替客人看顧停放店外之機
    車，惟客人至富賓家庭理髮店消費，對於該店外騎樓裝設有
    監視器鏡頭之事，自無所悉，即便偶有客人要求被告代為看
    顧停放於店外之車輛，亦在少數，況若於房間內裝設監視器
    之目的在於方便注意客人之車輛，僅需在被告所在之房間內
    設有監視器螢幕即可，實無庸於1 樓理髮座之位置裝設2 個
    監視器鏡頭，足認使用該監視設備之目的應在於躲避檢警臨
    檢或搜索，益證被告對於陳淑琴於店內為性交易之行為，非
    無所悉，其所辯均不知情、為陳淑琴個人行為等語，均不足
    採，其確有前開媒介及容留性交之行為無訛。
  (五)證人林順發雖於原審100 年2 月23日審理時翻異前詞，改結
    證稱：在店內1 樓時只有問陳淑琴「有沒有做」，是到2 樓
    後陳淑琴才提到「全套」1,600 元，且其進入店內時並沒有
    與被告交談，被告也沒有說「換陳淑琴做做看」，忘記偵查
    中有無指證被告，如有，就是伊偵查中所述有出入等語（見
    原審訴字卷第24頁至第25頁、第31頁），惟證人林順發於99
    年8 月30日至富賓家庭理髮店時遇員警臨檢，其於99年9 月
    13日接受偵訊時，時間僅隔2 週，證人之記憶當尚屬清晰，
    似無於案發後2 週之記憶不清、於案發近半年於原審100 年
    2 月23日作證時記憶反而更為清楚之理。且證人林順發對於
    其99年8 月30日在富賓家庭理髮店為警臨檢之經過及其至富
    賓家庭理髮店消費之經驗，就其於99年8 月30日之前第1 次
    至富賓家庭理髮店時有無性交易乙節，於原審時係結證稱：
    「第1 次沒有做性交易」、「之前做600 元的而已」等語（
    見原審訴字卷第27頁、第30頁），其所述已與在警詢時所稱
    ：「（你如何得知富賓理髮店小姐從事性交易行為？）我之
    前有去消費過。」、「之前有小姐跟我介紹過，今天我已經
    知道消費方式，就不用告知我消費方式。」、「（你至富賓
    理髮店全套式色情性交易有幾次？）這次是第二次去消費。
    」等語（見警卷第15頁），及其在偵訊時所稱：案發前1 個
    多月有去該家店，也有性交易，但不是跟陳淑琴等語（見偵
    查卷第19頁）迥異；證人林順發於原審審理時稱99年8 月30
    日當日還有另一名男客在場，該男客僅穿1 條內褲等語（見
    原審訴字卷第27頁背面），所述亦與證人陳淑琴稱當時店內
    2 樓並無林順發外之其他客人等語（見原審訴字卷第35頁）
    ，及被告稱當日僅有1 個客人（見原審訴字卷第46頁）等情
    矛盾。而被告雖稱林順發所述「在場僅著內褲之男子」好像
    是警察等語（見原審訴字卷第46頁），惟本件係由高雄市政
    府警察局苓雅分局員警臨檢而查悉，並非由員警以喬裝客人
    之方式偵辦，員警僅穿著內褲於富賓家庭理髮店內，顯非合
    理，況99年8 月30日時富賓家庭理髮店內至多僅有被告及陳
    淑琴2 名服務人員，即使該僅著內褲之男子係前來消費時巧
    遇臨檢之客人，被告及陳淑琴亦無可能讓客人獨自在店內，
    而分別外出買飲料及與林順發為性交易之可能，是證人林順
    發與被告所言「尚有另一名僅穿內褲之男子」之事當非事實
    ，其於原審審理作證時之記憶、敘述是否正確，洵非無疑。
    參以證人林順發於偵訊中，尚能明確證稱：是第二次至富賓
    家庭理髮店時才看到謝淑雲等語（見偵查卷第19頁），足認
    證人林順發於第二次在富賓家庭理髮店時，對於其第一次消
    費時店內之服務人員仍有印象，且其確有看到謝淑雲之長相
    ，方可能於比對記憶中富賓家庭理髮店之服務人員長相後，
    於偵訊中做出「第二次才看到謝淑雲」之結論，證人林順發
    於原審中卻證稱：應該是剛剛那個證人（指陳淑琴）帶我去
    2 樓沒有錯，但是另外一個人我完全沒有看她等語（見原審
    訴字卷第29頁背面），證人林順發所述顯有矛盾。復以林順
    發於99年8 月30日至富賓家庭理髮店之目的，本即非單純之
    按摩或推拿，而係欲為性交易，此有證人林順發之證述可證
    （見原審訴字卷第28頁背面、第29頁），依林順發至富賓家
    庭理髮店消費之動機，對於陳淑琴是否可提供俗稱「全套」
    之性交易一事，應至為關心，其於99年8 月30日進入富賓家
    庭理髮店時，既見店內之小姐均非其前次消費之服務人員，
    更應早於上至2 樓之前，即先確認陳淑琴屬可為性交易之對
    象，其於原審時所述在2 樓時方由陳淑琴詢問是否願意為全
    套1,600 元之性交行為，當非實在。另證人林順發於原審審
    理中經檢察官質問何以在偵查中證述被告表示「換陳淑琴做
    做看」時，亦稱：伊不記得有無說過「被告說要換陳淑琴做
    做看」，但是伊後來有跟檢察官求情說小姐本身家庭有困難
    才會做這個等語（見原審訴字卷第26頁），益徵證人林順發
    對於被告甚是同情，其主觀上並非無迴護被告之動機，其於
    原審審理中所述其進入富賓家庭理髮店後均是陳淑琴接待、
    被告並未與其講話等語，要難信實。
  (六)又證人陳淑琴雖於原審100 年2 月23日審理時結證稱：被告
    交代伊不能做性交易，林順發來的時候是伊在樓下招呼，被
    告在旁邊看電視，伊把林順發帶去2 樓，先幫林順發按摩，
    後來林順發要求，才偷做性交易等語（見原審訴字卷第32頁
    、第34頁背面），惟證人陳淑琴所述與證人林順發於偵查中
    所述相異，證人陳淑琴迄99年10月7 日仍於被告經營之店內
    工作等情（參偵查卷第26頁、第27頁），如被告因本案經判
    刑，非無可能影響證人陳淑琴之工作，證人陳淑琴之證詞本
    有偏頗之虞，且證人陳淑琴於原審審理時更對被告稱：「不
    好意思，讓你難做人」、「我知道我錯了，卻害到你」等語
    （見原審訴字卷第32頁背面），足認證人陳淑琴對於其在富
    賓家庭理髮店性交易遭查獲之事，對被告甚是歉咎，洵非無
    為被告隱匿之可能，其所言殊難採信。
  (七)陳淑琴與林順發性交時所使用之保險套，係在1 樓冰箱內查
    獲，另於店內2 樓之櫃子抽屜中扣得11枚未使用之保險套，
    此已認定如前，而富賓家庭理髮店僅有1 個冰箱，被告亦會
    使用該冰箱冷凍食物，冰箱內亦會冷藏杯水供客人飲用，富
    賓家庭理髮店1 樓另有陳淑琴私人之置物櫃，此有被告於原
    審時供述甚詳（見原審訴字卷第41頁），是該冰箱並非供陳
    淑琴私人使用，若被告果對陳淑琴於店內性交易之事嚴格禁
    止，陳淑琴豈有可能將性交易所使用過之保險套放置於公家
    使用之冰箱內，使被告隨時可能於使用冰箱時發現該性交易
    之證據？足認陳淑琴特地將使用過之保險套從2 樓攜至1 樓
    之冰箱內藏放，並非在防止被告知悉其從事性交易之事實，
    而在於防止警察臨檢時之查緝。至扣案之另11枚保險套所放
    置之櫃子僅有1 個抽屜，下方放置毛巾、供客人使用之紙杯
    ，抽屜上方放置毛巾、茶葉等物，此經被告於原審時自承在
    卷（見原審訴字卷第42頁背面），被告自99年7 月12日起擔
    任富賓家庭理髮店之負責人，復稱於99年8 月下旬方雇用陳
    淑琴，故被告獨自經營富賓家庭理髮店及服務客人之時間有
    1 月之久，對於店內放置毛巾之櫃子抽屜內藏有保險套，更
    無未曾發現之可能。以陳淑琴將使用過之保險套放置於公眾
    使用之冰箱內，櫃子抽屜裡又有多枚未使用之保險套等情觀
    之，被告對於陳淑琴在「富賓家庭理髮店」內為性交易之事
    ，應已知情。證人陳淑琴所稱被告不知道伊與客人性交易、
    且要求伊不能與客人性交易等情（見偵查卷第26頁），應屬
    迴護被告之詞，不足採信。
  (八)再以證人陳淑琴所述，其從事性交行為收費1,600 元（見原
    審訴字卷第35頁），核與證人林順發所稱：1 節600 元，全
    套1,600 元，我在派出所拿2,000 元，小姐找我400 元等語
    相符（見原審訴字卷第28頁），是陳淑琴與林順發為性交易
    ，其價格為1,600 元，當堪認定。而被告於警詢中稱：身體
    按摩及臉部保養，代價是每60分鐘新臺幣600 元、90分鐘新
    臺幣1,000 元等語（見警卷第3 頁），如屬實在，則如客人
    按摩或保養60分鐘，每分鐘收費為10元；如客人按摩或保養
    90分鐘，每分鐘收費11元餘，即消費時間久者計價之單價更
    高昂，顯與一般交易常情不符，堪認被告所述每60分鐘600
    元之費用為基本消費，其所述90分鐘1,000 元之部分，則屬
    小姐與客人性交時，向客人額外收取之費用。被告對於小姐
    與客人性交時如何計費均知之甚詳，又以三、七比例與陳淑
    琴分帳，足認被告確係基於營利之意圖，而媒介、容留陳淑
    琴與林順發為性交。
  (九)綜上所述，足見被告所辯，顯係卸責之詞，不足採信。本件
    事證明確，被告意圖營利，媒介、容留性交之犯行，堪以認
    定。至檢察官雖於原審100 年2 月23日審判程序以言詞聲請
    勘驗證人林順發於99年9 月13日之偵訊光碟，並請求傳喚高
    雄市政府警察局苓雅分局警員蔡宏仁，以證明被告有無媒介
    、容留陳淑琴與男客性交易之犯行，惟本件待證事實既臻明
    瞭，該部分之證據應無再予調查之必要，爰依刑事訴訟法第
    163 條之2 第1 項、第2 項第3 款駁回該部分之聲請，併此
    敘明。
三、核被告謝淑雲所為，係犯刑法第231 條第1 項之圖利容留性
    交罪。其媒介以營利之低度行為，應為容留以營利之高度行
    為所吸收，不另論罪。
四、原判決以被告謝淑雲罪證明確，因予適用刑法第231 條第1
    項、第41條第1 項前段，刑法施行法第1 條之1 第1 項、第
    2 項後段之規定，並審酌被告不思以正道取財，反藉媒介、
    容留女子與他人為性交以牟利，影響社會風氣，所為自不可
    取，其犯後始終否認犯罪，亦難認被告犯罪後態度良好，暨
    斟酌其容留性交之對象均為成年人，且皆本有意為性交易，
    被告經濟狀況非佳，犯罪所得之利益並非甚鉅，被告並無前
    科等一切情狀，量處有期徒刑4 月，並斟酌其犯罪情狀，諭
    知如易科罰金以新台幣1 千元折算1 日之標準，且敘明扣案
    已使用之保險套1 枚及未使用之保險套11枚，均非違禁物，
    且保險套為私人使用之衛生物品，雖皆在被告所經營之店內
    查獲，惟均無證據足資證明為被告所有之物，爰不為沒收之
    諭知。其認事用法核無違誤，所處之刑亦屬允當。被告上訴
    意旨，仍執前詞，否認犯罪，指摘原判決不當，為無理由，
    應予駁回。
據上論斷，應依刑事訴訟法第368 條，判決如主文。
本案經檢察官劉宗慶到庭執行職務。
中    華    民    國   100    年    6     月    27    日
                刑事第二庭  審判長法  官  林正雄
                                  法  官  簡志瑩
                                  法  官  黃壽燕
以上正本證明與原本無異。
如不服本判決應於收受本判決後10日內向本院提出上訴書狀，其
未敘述上訴理由者，並得於提起上訴後10日內向本院補提理由書
狀（均須按他造當事人之人數附繕本）「切勿逕送上級法院」。
中    華    民    國   100    年    6     月    27    日
                                  書記官  戴志穎
附錄本判決論罪科刑法條：
中華民國刑法第231 條第1 項
意圖使男女與他人為性交或猥褻之行為，而引誘、容留或媒介以
營利者，處5 年以下有期徒刑，得併科10萬元以下罰金。以詐術
犯之者，亦同。